【裁判字號】    92,家上,137
【裁判日期】    920507
【裁判案由】    確認離婚判決無效
【裁判全文】
臺灣高等法院民事判決                            九十二年度家上字第一三七號
    上  訴  人  乙  ○
    被  上訴人  甲○○
右當事人間，因請求確認離婚判決無效事件，上訴人對於中華民國九十二年二月二十
七日臺灣基隆地方法院九十二年度家訴字第一號第一審判決，提起上訴，本院判決如
左：
    主      文
上訴駁回。
第二審訴訟費用由上訴人負擔。
    事實及理由
一、上訴人起訴主張：被上訴人於七十九年間向原法院訴請與上訴人離婚，經原法院
    於八十年四月十八日以七十九年度婚字第九一號民事判決，准被上訴人與上訴人
    離婚，並經確定在案。惟查被上訴人於該確定判決主張上訴人害其為長榮海運公
    司所開除、歐打其家人等事實，均不實在，而係上訴人遭其家人所傷，被上訴人
    仍任職於長榮海運公司，並未被開除情事，原確定判決認定事實有所違誤，為此
    ，求為確認原法院七十九年度婚字第九一號之離婚確定判決無效之判決。並聲明
    ：原判決廢棄、駁回。確認婚姻關係存在。
二、按：上訴人之上訴，依其所述之事實、理由，在法律上顯無理由者，法院得不經
    言詞辯論，逕以判決駁回其上訴，民事訴訟法第四百六十三條準用同法第二百四
    十九條第二項之規定。
三、查提起確認之訴，以確認法律關係、確認證書真偽、或法律關係基礎事實之存否
    為限，此由民事訴訟法第二百四十七條第一項之規定自明。上訴人提起確認原法
    院之確定判決無效之訴，核與前揭民事訴訟法第二百四十七條第一項之規定，尚
    有未合，不予准許。
四、按對於法院之確定判決，聲明不服，應依民事訴訟法第四百九十六條以下規定之
    再審程序為之，此由民事訴訟法第四百九十六條以下之再審程序規定自明，上訴
    人以提起確認之訴循求救濟，於法不合，不予准許。
五、上訴人於上訴聲明中，追加確認婚姻關係存在，惟查兩造間之婚姻，業經原法院
    於八十年四月十八日以七十九年婚字第九一號判決，准被上訴人與上訴離婚確定
    在案，有該確定判決在卷足稽；上訴人於該確定判決廢棄之前，追加確認婚姻關
    係存在，亦非有理由。
六、從而，依上訴人於原審所陳述、主張之事實、及上訴人上訴所陳述「七十九年九
    月二十三日是甲○○家人晚上九點多上門行兇、有計謀的。造成乙○一直眩暈症
    養病，所以遲遲提起這告訴。加上八十五年四月十日他叫我不要去告，又寫第二
    次結婚，而後又賴帳。」、「九十二年一月二十三日當開庭時，事隔多年乙○沒
    有高等法院判決書內容，所以搞不清楚。乙○提出證物關此案所影印隨狀提出，
    而法院草草結案。」、「乙○因為告別的案子，所以遲遲告此案之。」、「當時
    被告家人為了錢上門行兇，口中說要打死乙○可以拿台北大安區房子財產。」等
    事實，其上訴在法律上顯無理由。爰不經言詞辯論，逕以判決駁回其上訴。
據上論結，本件上訴在法律上顯無理由，爰判決如主文。
中      華      民      國    九十二    年      五      月      七      日
                              民事第十二庭
                                  審判長法  官  林  丁  寶
                                        法  官  高  鳳  仙
                                        法  官  陳  博  享
右正本係照原本作成。
如不服本判決，應於收受送達後二十日內向本院提出上訴書狀，其未表明上訴理由者
，應於提出上訴後二十日內向本院補提理由書狀（均須按他造當事人之人數附繕本）
上訴時應提出委任律師或具有律師資格之人之委任狀；委任有律師資格者，另應附具
律師資格證書及釋明委任人與受任人有民事訴訟法第四百六十六條之一第一項但書或
第二項（詳附註）所定關係之釋明文書影本。
中      華      民      國    九十二    年      五      月      九      日
                                        書記官  鄭  靜  如
附註：
民事訴訟法第四百六十六條之一（第一項、第二項）：
對於第二審判決上訴，上訴人應委任律師為訴訟代理人。但上訴人或其他法定代理人
具有律師資格者，不在此限。
上訴人之配偶、三親等內之血親、二親等內之姻親，或上訴人為法人、中央或地方機
關時，其所屬專任人員具有律師資格並經法院認為適當者，亦得為第三審訴訟代理人
。


司法院資訊處製作；財團法人民間司法改革基金會備份。
